【裁判字號】    95,家訴,108
【裁判日期】    950522
【裁判案由】    撤銷死亡宣告
【裁判全文】
臺灣臺中地方法院民事判決             95年度家訴字第108號
原      告  乙○○
被      告  甲○○
            丙○○○
上列當事人間請求撤銷死亡宣告事件，本院判決如下：
    主      文
本院九十四年度亡字第四五號於中華民國九十四年十一月二十八
日宣告原告乙○○於中華民國九十年七月一日下午十二時死亡之
判決應予撤銷。
訴訟費用由被告負擔。
    事實及理由
一、按撤銷死亡宣告之訴，檢察官或有法律上利害關係之人，得
    提起之，民事訴訟法第六百三十五條第一項定有明文。所謂
    利害關係人，係指因失蹤人之生死有法律上利害關係之人而
    言。又撤銷死亡宣告之訴之被告，依同法第六百二十五條準
    用第五百五十一條第二項規定，以死亡宣告之聲請人為被告
    。
二、原告主張：原告乙○○（男、民國○○○年○月○日生、國
    民身分證統一編號：Ｚ000000000號）係被告等之
    子，於八十三年初離家，嗣後更行方不明，期間未與家人聯
    繫。嗣經被告等以原告失蹤為由，向鈞院聲請宣告原告死亡
    ，前經鈞院於九十四年十一月二十八日以九十四年度亡字第
    四五號判決宣告原告於九十年七月一日下午十二時死亡。而
    原告於九十五年三月三十日前往戶政事務所申領戶籍謄本時
    ，始知悉上情，因原告實未死亡，迄今仍健在，為回復身分
    ，為此爰依法訴請撤銷該死亡之宣告。並聲明：如主文所示
    。
三、被告則以：原告之主張為真正。並聲明：同意原告之請求。
四、原告主張其前經本院宣告於九十年七月一日下午十二時死亡
    ，惟原告於八十三年初離家出走，事實上並未死亡，迄今仍
    生存乙節，業據提出戶籍謄本及戶籍謄本申請書影本各乙份
    為證，並依職權調取本院九十四年度亡字第四五號宣告死亡
    事件卷宗核閱無訛。再者，經核閱原告提出之年籍、住所、
    身分證統一編號等資料，均與本院九十四年度家催字第三五
    號公示催告裁定、九十四年度亡字第四五號民事判決所記載
    者相符。是原告主張其係本院九十四年度亡字第四五號宣告
    死亡之當事人乙節，自屬實在。此外，被告甲○○、丙○○
    ○到庭對上開事實亦不爭執。是衡之前揭事證，原告之主張
    ，堪認為真正。
五、次按撤銷死亡宣告之訴，除準用民事訴訟法第五百五十一條
    第二項之規定外，如受死亡宣告人尚生存者，亦得提起之。
    且以受死亡宣告人尚生存為理由提起撤銷死亡宣告之訴者，
    不適用民事訴訟法第五百五十二條期間之限制，民事訴訟法
    第六百三十六條、第六百三十七條分別定有明文。經查，本
    院以九十四年度亡字第四五號民事判決宣告死亡之原告，事
    實上原告既未死亡，則原告請求撤銷該死亡之宣告，揆諸上
    開規定，於法即屬有據，自應准許，爰由本院依法撤銷，判
    決如主文所示。
六、訴訟費用負擔：依民事訴訟法第七十八條。
中    華    民    國    95    年    5     月    22    日
                  家事法庭  法  官  林三元
以上為正本係照原本作成。
如對本判決上訴須於判決送達後二十日內向本院提出上訴狀。
中    華    民    國    95    年    5     月    22    日
                            書記官


司法院資訊處製作；財團法人民間司法改革基金會備份。
